【裁判字號】    99,抗,126
【裁判日期】    990913
【裁判案由】    勞資爭議執行裁定
【裁判全文】
臺灣臺北地方法院民事裁定               99年度抗字第126號
抗  告  人  全球趨勢流通網路股份有限公司
法定代理人  丙○○
上列抗告人與相對人癸○○、戊○○、丁○○、辛○○、乙○○
、甲○○、壬○○、己○○、庚○○間聲請勞資爭議執行裁定事
件，抗告人對於民國99年6月23日本院99年度勞執字第2號所為裁
定提起抗告，本院裁定如下：
    主  文
抗告駁回。
抗告程序費用新臺幣壹仟元由抗告人負擔。
    理  由
一、相對人於原法院聲請意旨略以：兩造間關於假日輪班等勞資
    權利事項爭議，前經臺北市政府勞資爭議調解委員會調解成
    立，調解方案第1項載明「資方同意以補休3日的方式及外加
    給付新臺幣900元，代替之前周日未輪班的扣薪。補休3日的
    方式，勞方需於民國98年6月底前提具排休資料予資方，資
    方同意於98年8月底前，讓勞方休完排休假期，若未予休完
    ，則發給加班費。另有關新臺幣900元部分，資方同意於98
    年7月10日前一次給付勞方」，伊按時於98年6月26日提出，
    抗告人卻不執行其所同意之方案，亦未於98年7月10日前給
    付新臺幣（下同）900元，為此，爰依勞資爭議處理法第37
    條聲請法院裁定准予強制執行等語。原法院則以：本件有關
    抗告人應於98年7月10日前一次給付相對人900元部份強制執
    行之聲請，核與勞資爭議處理法第37條第1項前段規定相符
    ，而裁定准許強制執行；至相對人聲請裁定准予執行上開調
    解方案第1項中有關補休或發給加班費部分，因已逾抗告人
    同意安排休假之期限，且給予加班費部分，其內容又不能具
    體特定，自無強制執行之問題，而駁回該部分之聲請。
二、本件抗告意旨略以：相對人壬○○並未具有聲請裁定強制執
    行之資格，蓋壬○○曾私下向主管說明，每週日上午在市場
    賣手工藝品，不能值班，因此主管同意其不必值班，所以不
    必繳代班費900元。而相對人庚○○、戊○○、辛○○亦從
    未繳納代班費900元，是原裁定顯未就相對人壬○○、庚○○、戊○○、辛○○（下稱壬○○等4人）有無聲請資格予
    以認定，而有索取不當得利之嫌，伊自無庸分別給付相對人
    上開金額云云。
三、按勞資爭議調解委員會之調解方案，經爭議當事人雙方同意
    在調解紀錄簽名者，調解為成立。勞資爭議經調解成立者，
    當事人之一方不履行其義務時，他方當事人得向該管法院聲
    請裁定強制執行，勞資爭議處理法第17條、第37條第1項前
    段分別定有明文。
四、經查，兩造間關於假日輪班等勞資爭議已於98年6月26日經
    臺北市政府勞資爭議調解委員會調解成立，抗告人同意於98
    年7月10日前一次分別給付相對人900元，經雙方確認同意簽
    名等事實，為抗告人所未爭執，復經原法院調取勞資爭議調
    解會議記錄（見原審卷第65-66頁）查核屬實，則依勞資爭
    議處理法第17條之規定，系爭勞資爭議之調解已合法成立生
    效，依同法第37條第1項前段規定，相對人向原法院聲請裁
    定強制執行，即無不合，原裁定准予強制執行，亦無違誤。
    抗告意旨陳稱相對人壬○○等4人並未繳納代班費900元云云
    ，縱然屬實，亦為實體爭執，尚非本件非訟程序中，所得加
    以審究，應另循其他訴訟途徑加以解決。此外，抗告人復未
    能提出其他證據證明上開調解內容有何使當事人為法律上所
    禁止之行為，或調解程序有何違反勞資爭議處理法規定之調
    解或仲裁規定之情事，則原裁定據以准許相對人之聲請，並
    無不合，抗告意旨求為廢棄原裁定，為無理由，應予駁回。
五、據上論結，本件抗告為無理由，依非訟事件法第46條、第21
    條第2項、第24條第1項，民事訴訟法第495條之1第1項、第
    449條第1項、第78條，裁定如主文。
中    華    民    國    99    年    9     月    13    日
                  民事第三庭  審判長法  官  郭美杏
                                    法  官  孫正華
                                    法  官  魏式瑜
以上正本係照原本作成。
本件不得再抗告。
中    華    民    國    99    年    9     月    13    日
                                    書記官  曾鈺馨

司法院資訊處製作；財團法人民間司法改革基金會備份。
